臺灣臺北地方法院民事判決　　　　　　　98年度訴字第1064號
原　　　告　方淳生
　　　　　　楊新一
前列2 人共　陳明宗律師
同訴訟代理人
被　　　告　陳克昌
　　　　　　陳思樺
　　　　　　白陳淑慧
上列3 人共　簡長順律師
同訴訟代理人
上列當事人間請求損害賠償事件，本院於民國100 年2 月23日言
詞辯論終結，判決如下：
    主      文
被告應給付原告楊新一新臺幣壹佰柒拾萬元，及自民國九十九年
十一月三日起至清償日止，按年息百分之五計算之利息。
原告方淳生之訴及假執行聲請均駁回。
訴訟費用由被告負擔二分之一，餘由原告方淳生負擔。
    事實及理由
壹、程序部分：
    按訴狀送達後，原告不得將原訴變更或追加他訴，但請求之
    基礎事實同一者、擴張或減縮應受判決事項之聲明者、不甚
    礙被告之防禦及訴訟之終結者，不在此限，民事訴訟法第25
    5 條第1 項第2 、3 、7 款定有明文。又所謂請求之基礎事
    實同一者，係指變更或追加之訴與原訴之主要爭點有其共同
    性，各請求所主張之利益在社會生活上，可認係屬同一或關
    聯之紛爭，而就原請求之訴訟及證據資料，於審理繼續進行
    時，在相當程度範圍內具有同一性或一體性，得期待於後請
    求之審理予以利用，且無害於他造當事人程序權之保障，俾
    先後兩請求在同一程序得加以解決，避免重複審理，進而為
    一次解決紛爭。查本件原告方淳生主張其借用楊新一名義登
    記買受被告所有系爭房屋所生損害賠償請求，其訴之聲明原
    為：被告應共同給付原告新臺幣（下同）5,113, 384元，及
    自起訴狀繕本送達翌日起至清償日止按年息5%計算之利息。
    嗣於民國98年6 月29日訴訟進行中具狀變更請求：被告應共
    同給付原告方淳生或楊新一5,113,384 元及自起訴狀繕本送
    達翌日起至清償日止按年息5%計算之利息。復於99年11月2
    日變更請求為：(一)被告應給付原告方淳生170 萬元及自起訴
    狀繕本送達翌日起至清償日止按年息5%計算之利息；(二)被告
    應給付原告楊新一170 萬元及自起訴狀繕本送達翌日起至清
    償日止按年息5%計算之利息。又再於本院99年12月28日言詞
    辯論期日當庭表示上述聲明為選擇合併關係，並主張之法定
    遲延利息變更為自前開99年11月2 日書狀送達翌日（即99年
    11月3 日）起算。查前述原告方淳生追加楊新一為原告，被
    告固不同意，惟原告方淳生主張其向被告買受系爭房屋時，
    為便於辦理銀行貸款，乃經被告同意以楊新一名義簽立系爭
    買賣契約，並為系爭房地之登記名義人，然買賣價金仍由原
    告方淳生所支付，因系爭契約買受人名義為楊新一，請求權
    人除原告方淳生外，尚包括楊新一，故追加楊新一為原告，
    請求被告賠償原告方淳生或楊新一170 萬元及法定遲延利息
    ，核與原告方淳生所主張系爭契約法律關係之基礎社會事實
    同一，訴訟資料亦得援用，可在此程序中一併解決，避免重
    複起訴審理，符合訴訟經濟原則，且不甚礙被告之防禦及訴
    訟之終結。另原告原起訴求為被告給付5,113,384 元，嗣變
    更請求170 萬元部分，核屬減縮應受判決事項之聲明，揆諸
    首開規定，均應予准許。
貳、實體部分：
一、原告起訴主張：
  (一)原告方淳生於94年2 月間向被告3 人承租門牌號碼為臺北市
    ○○區○○街2 段19號2 樓之房屋（下稱系爭房屋），同年
    9 月間，被告有意出售系爭房屋，原告遂以新臺幣（下同）
    810 萬元，向被告買受系爭房屋及其座落土地，惟因其收入
    及信用狀態不易辦理銀行貸款，經被告同意，而以友人即原
    告楊新一出名買受，並以楊新一名義辦理登記，惟由方淳生
    負責給付價金。95年4月間，經永成不動產有限公司居間，
    再以1,010萬元將系爭房地出售予訴外人陳慧敏。詎陳慧敏
    嗣後將系爭房屋出租後，因承租人重新動工裝潢期間，發現
    屋頂處處鋼筋裸露、水泥剝落，經陳慧敏雇請桂田技術顧問
    有限公司就系爭房屋實施氯離子含量檢測結果，系爭房屋氯
    離子含量超過約定標準值十數倍，陳慧敏遂以此為由對方淳
    生起訴請求損害賠償，經本院96年度訴字第5460號判決原告
    應給付修復費818, 000元及交易價值減損4,295,384元，合
    計5,113,384元。經原告提起上訴，再經臺灣高等法院判決
    駁回陳慧敏之訴，經陳慧敏提起上訴，又經最高法院發回臺
    灣高等法院審理，嗣兩造於審理中成立調解，由原告賠償陳
    慧敏170萬元。
  (二)上開陳慧敏事件經鈞院委請財團法人臺灣經濟科技發展研究
    院鑑定結果，系爭房屋混凝土水溶性氯離子含量，超過CNS
    （中華民國國家標準）87年6 月25日所定標準即鋼筋混凝土
    之最大水容性氯離子含量每立方米0.3 公斤，可稱為一般所
    謂的海砂屋，最大值甚至超過標準值20餘倍，應屬海砂屋，
    原告買受時並不知情，系爭房屋因有前述減少價值之瑕疵，
    依民法第354 條第1 項規定，自得主張被告應負物之瑕疵擔
    保責任，請求減少170 萬元價金。且被告亦屬不完全給付之
    瑕疵給付，故亦得請求被告賠償因補強回復其通常效用所須
    支付修復費用之損害170 萬元。又系爭房屋買賣契約之洽談
    、簽訂及履行均由方淳生為之，方淳生始為系爭房地買賣契
    約之權利主體，陳慧敏就系爭房地之瑕疵提起民事賠償亦係
    以方淳生為被告，方淳生自得起訴主張。退步言，倘債權債
    務之主體應以締結契約之當事人為準，買受人應為楊新一，
    則楊新一自亦可對被告主張減少價金、請求損害賠償。為此
    爰依物之瑕疵擔保責任及不完全給付之規定，併為請求擇一
    就原告方淳生或楊新一請求為勝訴判決。並均聲明：(一)被告
    應給付原告方淳生170 萬元及自99年11月3 日起至清償日止
    按年息5%計算之利息；(二)被告應給付追加原告楊新一170 萬
    元及自99年11月3 日起至清償日止按年息5%計算之利息；(三)
    第1 項聲明願供擔保請准宣告假執行。
二、被告則以：原告曾向被告承租系爭房屋，惟兩造間並無買賣
    契約存在，系爭房屋買受人應係追加原告楊新一，原告對被
    告並無任何債權及金額存在。且系爭房屋非海砂屋，買賣前
    被告已將系爭房屋交給原告使用，原告發現瑕疵後有無在一
    定期間內儘速檢查通知瑕疵擔保義務人是重點。又原告主張
    減少價金、不完全給付二者為何關係、該減少價金係請求權
    或形成權、本件給付究係不完全給付或加害給付，及96年訴
    字第5460號損害賠償事件陳慧敏於起訴時原告有無儘速檢查
    等，均有未明，本件請求即有不妥。再原告引用上開判決內
    所為系爭房屋之鑑定報告，係依據原告95年出賣時點為鑑定
    ，惟被告94年即出賣系爭房屋予楊新一，該鑑定報告自不能
    為本案所引用等語，資為抗辯。並聲明：(一)原告之訴及追加
    之訴、假執行之聲請均駁回；(二)如受不利之判決，願供擔保
    請准免予假執行。
三、原告方淳生於94年2 月25日向被告承租系爭門牌號碼臺北市
    ○○街○ 段19號2 樓房屋，嗣同年9 月間，由原告楊新一以
    其名義向被告購買上開系爭房屋及所座落土地，約定價金為
    810 萬元，並簽立系爭不動產買賣契約書，並於94年11月4
    日辦理房屋所有權移轉登記。95年4 月間，經中信房屋之居
    間仲介，再以楊新一名義將系爭房地以1,010 萬元出售予訴
    外人陳慧敏，由方淳生以代理方式在不動產買賣契約書上簽
    名用印，並於95年5 月9 日辦理房屋所有權移轉登記。嗣訴
    外人陳慧敏將系爭房屋出租，因承租人就系爭房屋重新裝潢
    時，發現屋頂鋼筋裸露、水泥剝落現象，陳慧敏乃委請桂田
    技術顧問有限公司於96年1 月11日就系爭房屋門口樑、後樑
    、客廳前樑等處採樣檢測氯離子含量結果，其每立方米水溶
    性氯離子重量分別為1.0120 kg/㎡、2.2954kg/ ㎡、0.9821
    kg/ ㎡。陳慧敏遂以系爭房屋有瑕疵為由向方淳生起訴請求
    損害賠償，繫屬於本院96年度訴字第5460號審理，經承審法
    官再委請財團法人臺灣經濟發展研究院（下稱臺灣經濟研究
    所）於96年12月27日前往系爭房屋就「門進2 樓第2 根上樑
    」、「門進2 樓第3 根上樑」、「門進2 樓第4 根上樑」、
    「門進2 樓第4 根上樑旁左上樑」等處採樣鑑定結果，認採
    樣部分其混凝土氯離子含量分別為0.706k g/ ㎡、6.774kg/
     ㎡ 、1.00 4kg/ ㎡、0.434kg/㎡，判定系爭建物之氯離子
    含量已超過CNS 於87年6 月25日修訂公布所規定最大含量，
    應可稱為一般所謂的「海砂屋」，本院96年度訴字第5406號
    乃據以認定系爭房屋具有瑕疵，而判處方淳生應賠償陳慧敏
    5,113,384 元，方淳生不服提起上訴，經臺灣高等法院以98
    年度上字第583 號廢棄原判決，改判處駁回陳慧敏之訴，陳
    慧敏不服再提起上訴，復經最高法院以99年度台上字第1275
    號判決原判決廢棄，發回臺灣高等法院，而繫屬臺灣高等法
    院99年度上更(一)字第91號審理，嗣於99年11月1 日方淳生與
    陳慧敏達成和解，由方淳生賠償陳慧敏170 萬元確定之事實
    ，業據提出房屋租賃契約、土地登記簿謄本8 紙、協議書1
    紙為證（見本院卷第68、69頁），復有建物及土地登記謄本
    、桂田實驗室氯離子含量測試報告、臺北市建成地政事務所
    網路申領異動索引、臺灣經濟發展研究院鑑定研究報告書附
    於本院96年度訴字第5460號卷可稽（見96年度訴字第5460號
    卷第15、16頁、第26至28頁、第67、68頁），並經本院調取
    上開96年度訴字第5460號卷宗核閱無訛，兩造亦不爭執，堪
    信為真正。
四、至原告主張被告出售之系爭房屋為混凝土中氯離子含量超標
    之海砂屋而有瑕疵，被告為不完全給付，並應負瑕疵擔保責
    任，原告自得請求損害賠償及返還減少價金170 萬元等語，
    則為被告所否認，並以上述前詞置辯。是本院所應審究者核
    為：系爭房屋是否因混凝土氯離子含量超過標準而有減少通
    常效用及其價值之瑕疵存在？系爭房屋氯離子含量過高，原
    告主張依瑕疵擔保責任及不完全給付之法律關係請求返還減
    少價金或賠償損害，有無理由？又得請求之金額為若干？茲
    論述如下：
  (一)系爭房屋是否因混凝土氯離子含量超過標準而有減少通常效
    用或其價值之瑕疵存在？
  1.按所謂物之瑕疵係指存在於物之缺點而言。凡依通常交易觀
    念，或依當事人之決定，認為物應具備之價值、效用或品質
    而不具備者，即為物有瑕疵，且不以物質上應具備者為限。
    於房屋買賣中，房屋應具備穩固、安全耐用之形體與結構，
    為買賣雙方所著重者，倘交易之房屋欠缺安全可居住之結構
    ，即應認為缺乏房屋效用，而有物之瑕疵存在。是房屋混凝
    土中氯離子含量過高，對於房屋結構安全造成影響時，自有
    減少一般房屋所應具有之通常效用，而應認為物之瑕疵。
  2.查系爭房屋經訴外人陳慧敏委由桂田技術顧問有限公司於96
    年1 月11日就系爭房屋「門口樑」、「後樑」、「客廳前樑
    」等處採樣檢測氯離子含量結果，其每立方水溶性氯離子重
    量分別為1.0120 kg/㎡、2.2954 kg/㎡、0.9821kg/ ㎡，嗣
    陳慧敏對方淳生起訴請求損害賠償，由本院96年度訴字第54
    60號繫屬，經承審法官再委請臺灣經濟研究院於96年12月27
    日前往系爭房屋依據一般氯離子含量檢測之取樣方式（即應
    以建物之樑柱為主）就「門進2 樓第2 根上樑」、「門進2
    樓第3 根上樑」、「門進2 樓第4 根上樑」、「門進2 樓第
    4 根上樑旁左上樑」等處採樣鑑定結果，認「系爭房屋其混
    凝土氯離子含量分別為0.706kg/㎡、6.774kg/㎡、1.004kg/
    ㎡、0.434kg/㎡，以該建物出售予陳慧敏之日期95年4 月間
    ，應參考CNS 於87年6 月25日修訂公佈之標準，即鋼筋混凝
    土之最大水溶性氯離子含量為0.3kg/㎡，由於系爭標的物係
    為一鋼筋混凝土建物，且經檢測其氯離子含量均超過CNS （
    經濟部中央標準局）規定之最大含量，故其具有氯離子含量
    超過規定之標準質之情形，而為一般所謂的『海砂屋』」，
    並於海砂屋之分析章節中說明「....不肖業者以來自海邊的
    海砂或採自接近海口之高氯離子河砂，而非一般常用的河砂
    作為建築房屋時拌合混凝土所用之砂，結果出現所謂的海砂
    屋，因海砂中含有較高之『氯離子』，短期內可能會使牆面
    滲出白色的痕漬，即俗稱之『壁癌』，長期則可能會加速腐
    蝕鋼筋，造成混凝土塊剝落，嚴重損害房屋之結構體，縮短
    房屋之壽命，影響住戶之安全」等情，分有桂田實驗室氯離
    子含量測試報告、臺灣經濟發展研究院鑑定研究報告書附於
    本院96年度訴字第5460號卷可稽，並經本院依職權調取上開
    卷宗查對屬實，已如前述。則系爭房屋因混凝土所含氯離子
    含量超過國家標準，有致混凝土剝落、鋼筋鏽蝕，影響房屋
    結構安全，乃眾所周知之事實，亦據前述研究院鑑定說明詳
    實，而房屋具備結構安全，乃其最重要之通常效用，是房屋
    之混凝土氯離子含量過高，自屬減少房屋之效用。且由前述
    研究院鑑定結果認系爭房屋因為海砂屋除合理修補費用約需
    818,000 元至1, 063,400元間外，其於96年5 月間之交易價
    值應減損4,456, 580元之結論，復堪徵系爭房屋因海砂屋之
    故同有減損其價值之瑕疵，灼然甚明。
  3.被告雖抗辯系爭房屋於94年間即出售，上開檢測報告係96年
    間所製作，非可直接認定系爭房屋即有瑕疵云云。然查，依
    臺北市建成地政事務所核發之建物登記謄本所載其建造完成
    日期為72年5 月14日，距臺灣經濟研究院鑑定時已達24年之
    久；又所謂海砂屋係指業者採自海邊的『海砂』或接近海口
    之高氯離子河砂拌合混凝土所用之砂而形成；再者未受外來
    氯離子污染之硬固混凝土，因水泥之水和作用及物理吸附，
    其水溶性氯離子含量會隨時間增加較新拌時降低等節，同據
    臺灣經濟研究院詳述說明於上開研究報告書可參（見報告書
    第18、19、21頁），足見系爭房屋原有混凝土所含氯離子含
    量並不會隨時間之經過而增加，抑且苟非以含氯離子海砂或
    河砂拌合混凝土所用之砂所建造之建物，反會因時間之經過
    而降低混凝土氯離子含量，此由前揭臺灣經濟研究院所為鑑
    定數值並未逾越早於11個月前作檢測之桂田實驗室所檢測數
    值為高益可證明。準此，上開檢測報告既均在本件被告出售
    系爭房屋之後所製作，其混凝土所含氯離子含量並不會增加
    反會隨時間之經過而減少。被告徒以其94年間即出售系爭房
    屋，不應以96年所作檢測報告為據，然未舉證說明其出售系
    爭房屋時所含氯離子含量相較於上開96年檢測時所得氯離子
    含量數值有何差異，以及該等檢測報告有何不足採信之處，
    則其空言否認系爭房屋具有上述瑕疵云云，自非可採。
  (二)系爭房屋氯離子含量過高，原告主張依瑕疵擔保責任及不完
    全給付之法律關係請求返還減少價金或賠償損害，有無理由
    ？又得請求之金額為若干？
  1.原告方淳生部分：
  (1)按債權債務之主體應以締結契約之當事人為準，故凡契約上
    所載明之債權人，不問其實際情形如何，對於債務人當然得
    行使契約上之權利。又債權債務之主體既應以締結契約之當
    事人為準，故買賣約據所載明之買受人，不問其果為實際上
    之買受人與否，就買賣契約所生買賣標的物之給付請求權涉
    訟，除有特別情事外，須以該約據上所載之買受人名義起訴
    ，始有此項請求權存在之可言（最高法院43 年 臺上字第99
    號、40年臺上字第1241號判例意旨參照）。參諸上開判例，
    基於債權債務相對性原則，債權人以外之人自無基於契約對
    債務人請求履行債務之餘地，遑論主張履行出賣人之瑕疵擔
    保責任或不完全給付之損害賠償責任甚明。而依原告方淳生
    所提系爭買賣契約書首揭及末頁均記載買賣締結雙方為「楊
    新一」及被告3 人，且買方蓋用楊新一之印章，方淳生並未
    簽章於其上，（見本院卷第6 、7 頁），參酌嗣後系爭房地
    出售予訴外人陳慧敏時仍以楊新一為出賣人，亦有中信房屋
    不動產買賣契約書可憑（見本院卷第8 至11頁），系爭契約
    既以楊新一及被告3 人名義簽訂，楊新一、被告即為系爭買
    賣契約之當事人，應認契約所規範債權債務之主體，為締約
    之兩造即原告楊新一與被告，而非方淳生。是縱認系爭不動
    產係由方淳生出資購買並支付價金予被告，亦僅係楊新一與
    方淳生間之內部關係而已，要不能據此即認定已由方淳生取
    代楊新一買受人之地位。茲買賣契約屬於債權契約，而債之
    關係為特定人間之權利義務關係，原告方淳生既非系爭買賣
    契約之締約當事人，其即非系爭契約之債權債務主體，揆諸
    前開說明，原告方淳生自不得基於系爭契約，逕行請求被告
    履行出賣人之瑕疵擔保責任，被告亦無因瑕疵給付而對方淳
    生負瑕疵擔保責任或不完全給付之損害賠償責任可言。職是
    ，原告方淳生依上述規定，請求被告賠償其所生損害及返還
    減少價金，即屬無據。
  (2)原告方淳生雖主張其為系爭不動產之真正買受人，楊新一只
    是登記名義人，其得以契約當事人之身分，向被告起訴請求
    云云。惟查，解釋契約，固須探求當事人立約時之真意，不
    能拘泥於契約之文字，但契約之文字已表示當事人真意，無
    須別事探求者，即不得反捨契約文字而更為曲解（最高法院
    17年上字第1118號著有判例意旨參照）。系爭買賣契約記載
    之賣方、買主為被告及楊新一，有系爭買賣契約為憑，其文
    義甚明，自不得反捨契約文字而更為曲解。且依系爭不動產
    買賣契約書上開記載，復未見當事人有約定方淳生直接取得
    對被告請求給付或履行出賣人之瑕疵擔保責任等損害賠償意
    旨，為原告方淳生所不爭，復未能逕認系爭契約之性質為利
    益第三人契約，故原告方淳生非系爭契約之買受人，堪予認
    定，其主張得以契約當事人之身分，向被告請求履行瑕疵擔
    保責任及不完全給付之損害賠償云云，亦有未合。
  (3)綜上而論，系爭契約之債權債務關係係存在於被告與原告楊
    新一間，方淳生並非系爭買賣契約之買受人，其不得請求被
    告履行出賣人之瑕疵擔保責任及不完全給付之損害賠償責任
    ，既如前述，則有關原告方淳生是否因系爭不動產有瑕疵而
    得向被告請求返還減少之價金？及其有無因此受損害、損害
    金額為何等節，本院自無再予審究之必要。
  2.原告楊新一部分：
  (1)按買受人應按物之性質，依通常程序從速檢查其所受領之物
    ，如發見有應由出賣人負擔保責任之瑕疵時，即時通知出賣
    人；買受人怠於為前開通知者，除依通常之檢查不能發見之
    瑕疵外，視為承認其所受領之物；不能即知之瑕疵，至日後
    發見者，應即通知出賣人，怠於為通知者，視為承認其所受
    領之物。又買受人因物有瑕疵，而得依民法第359 條規定解
    除契約或請求減少價金者，其解除權或請求權，於買受人依
    第356 條規定為通知後6 個月間不行使或自物之交付時起經
    過5 年而消滅，同法第356條 、第365 條分別定有明文。
  (2)查系爭房屋之混凝土氯離子含量過高，非經專業鑑定無從檢
    測確定，則該瑕疵係買受人依通常檢查不能發現者，而系爭
    房屋有上開瑕疵，原告直至日後因訴外人陳慧敏對方淳生提
    起損害賠償之訴，經本院委請臺灣經濟研究院鑑定函覆（97
    年4 月18日函覆本院，見本院96年訴字第5460號卷第129 頁
    ）始知悉系爭房屋混凝土之氯離子含量過高情事，嗣於98年
    4 月13日即提起本件訴訟，對被告通知系爭房屋存在上述瑕
    疵同時行使請求減少價金，被告於98年6 月2 日均收受起訴
    狀繕本，有起訴狀戳章及送達證書可稽（見本院卷第3 、25
    至27頁），並未逾上開民法第365 條規定之6 個月除斥期間
    。
  (3)次按物之出賣人對於買受人，應擔保其物依第373 條之規定
    危險移轉於買受人時無滅失或減少其價值之瑕疵，亦無滅失
    或減少其通常效用或契約預定效用之瑕疵。又買賣因物有瑕
    疵，而出賣人依前5 條規定，應負擔保之責者，買受人得解
    除其契約或請求減少其價金。但依情形，解除契約顯失公平
    者，買受人僅得請求減少價金。民法第354 條第1 項前段、
    第359 條分別定有明文。查追加原告楊新一既以自己名義與
    被告簽訂系爭契約，而為契約當事人，系爭房屋復具有前開
    瑕疵存在，被告自應負瑕疵擔保責任，而系爭房地之價金已
    給付完畢，此情為兩造所不爭執，則原告楊新一依民法第35
    9 條規定請求返還減少之價金，就其得請求減少之價金部分
    ，被告係無法律上之原因而受有利益，致原告受有損害，故
    其請求被告返還減少之價金部分，核屬於法有據。又系爭房
    屋經臺灣經濟研究院鑑定結果，認系爭房屋為氯離子含量過
    高之「海砂屋」，其合理修補費用約818,000 元至1,063,40
    0 元間，另系爭建物於96年5 月之交易價值應減損4,456,58
    0 元，業據臺灣經濟研究院鑑定屬實，亦如前述，再佐參系
    爭買賣契約之價金僅810 萬元及嗣後楊新一以1,010 萬元出
    售予訴外人陳慧敏等情綜合以觀，認原告楊新一主張系爭房
    屋因上開瑕疵而請求返還減少之價金170 萬元，核屬可採。
  (4)被告雖抗辯原告就上開瑕疵，未從速檢查及怠於通知，不得
    向其主張瑕疵擔保責任云云。惟查，房屋混凝土之氯離子含
    量是否過高，並非目視可見，仍須經專業鑑定機構測量鑑定
    ，始得以確定，此參以訴外人陳慧敏於其承租人裝修系爭房
    屋過程發現混凝土剝落時，仍於送請桂田實驗室檢驗後方得
    知可能為海屋砂即明。而被告既否認系爭房屋係屬海砂屋，
    自亦不可能於訂約時告知買受人楊新一系爭房屋有氯離子含
    量過高之情形，則該情事顯非楊新一於購買系爭房屋或交屋
    時得以肉眼觀察即得知悉。又觀諸系爭不動產買賣契約書所
    載全文意旨，兩造於訂約時並未約定應否作氯離子檢測及應
    於何時作檢測，有系爭契約書可參，復為兩造所不爭執。再
    者，楊新一於94年9 間向被告買受系爭房屋，同年11月4 日
    辦妥房屋所有權移轉登記後，旋於95年4 月間出售予訴外人
    陳慧敏，於同年5 月9 日辦理所有權移轉登記，已詳見上述
    ，則衡之楊新一向被告買受系爭房屋至出售予訴外人陳慧敏
    ，其管理使用系爭房屋前後不到半年時間，而依前述，建物
    混凝土氯離子含量非憑肉眼即可知悉，自難謂楊新一有何因
    重大過失而不知有上開瑕疵之情形。被告復未提出任何證據
    證明楊新一在買受系爭房屋後曾經做過氯離子含量檢測或以
    其他方式，知悉系爭房屋有上開瑕疵存在而怠於通知之事實
    。被告前述抗辯自不足採。
  (5)又本院既就原告楊新一請求返還減少價金之訴訟標的，擇其
    為原告勝訴判決，則就原告所重疊合併起訴之不完全給付損
    害賠償請求權部分，即已無庸再予審斷，併予敘明。
五、綜上所述，本件原告楊新一主張系爭房屋存在氯離子含量超
    過國家標準規範之瑕疵，依物之瑕疵擔保責任請求返還減少
    價金之法律關係，求為判決被告應給付原告楊新一170 萬元
    及自準備(二)狀繕本送達被告翌日即99年11月3 日起至清償日
    止，按週年利率百分之五計算之法定遲延利息，為有理由，
    應予准許。至原告方淳生並非系爭買賣契約之締約當事人，
    其向被告請求依約履行出賣人之瑕疵擔保責任及不完全給付
    之損害賠償責任，核無理由，應予駁回。又原告方淳生及被
    告陳明願供擔保，聲請宣告假執行或免為假執行，惟原告方
    淳生之訴既經駁回，其假執行之聲請即失所附麗，應併予駁
    回。
六、本件判決基礎已臻明確，兩造其餘攻擊防禦方法及所未經援
    用之證據，核與判決結果已無影響，爰不再一一論述，併此
    敘明。
七、據上論結，本件原告楊新一之訴為有理由，原告方淳生之訴
    則為無理由，應依民事訴訟法第79條，判決如主文。
中    華    民    國   100    年    3     月    23    日
                    民事第三庭審判長法  官  郭美杏
                                    法  官  曾益盛
                                    法  官  林惠霞
正本係照原本作成。
如不服本判決，應於收受送達後20日內向本院提出上訴書狀，其
未表明上訴理由者，應於提出上訴後20日內向本院補提理由書狀
（均須按他造當事人之人數附繕本）。
中    華    民    國   100    年    3     月    23    日
                                     書記官  陳怡如